臺灣澎湖地方法院民事裁定　　　　110年度消債清更一字第1號
聲　請　人　
即　債務人　陳文俊　　
代　理　人　林泓帆律師
上列聲請人因消費者債務清理事件聲請清算，本院裁定如下：
    主  文
債務人陳文俊自中華民國一一○年十一月八日下午四時起開始清
算程序。
命司法事務官進行本件清算程序。
    理  由
一、按債務人對於金融機構負債務者，在聲請清算前，應向最大
    債權金融機構請求協商債務清償方案，或向其住、居所地之
    法院或鄉、鎮、市、區調解委員會聲請債務清理之調解，消
    費者債務清理條例（下稱消債條例）第151 條第1 項定有明
    文。次按債務人不能清償債務或有不能清償之虞者，得依本
    條例所定清算程序，清理其債務；債務人於法院裁定開始更
    生程序或許可和解或宣告破產前，得向法院聲請清算，此觀
    消債條例第3 條、第80條前段規定自明。又法院開始清算程
    序之裁定，應載明其年、月、日、時，並即時發生效力；法
    院裁定開始清算程序後，得命司法事務官進行清算程序，復
    為消債條例第83條第1 項、第16條第1 項前段所明定。
二、聲請意旨略以：聲請人有不能清償債務情事，前已向本院聲
    請債務清理之調解，惟調解不成立。且聲請人未經法院裁定
    開始更生程序或許可和解或宣告破產，爰聲請清算等語。
三、經查，聲請人所主張之上開事實，有戶籍謄本、調解不成立
    證明書、法務部矯正署澎湖監獄受刑人在監執行證明書、保
    管金分戶卡、勞作金分戶卡、中華郵政郵政存簿儲金簿封面
    及內頁、土地登記第一類謄本、高額壽險資訊連結作業查詢
    結果資料、107 、108 年度綜合所得稅各類所得資料清單、
    全國財產稅總歸戶財產查詢清單、財團法人金融聯合徵信中
    心查詢當事人綜合信用報告回覆書、債權人陳報狀等件在卷
    可稽，堪認為真實。參酌聲請人現年72歲，目前在監執行中
    ，每月平均可處分所得數額僅約新臺幣（下同）4,500 元（
    國民年金4,485 元＋勞作金），縱依法務部矯正署107 年6
    月4 日法矯署勤字第00000000000 號函，以受刑人每月在監
    基本生活必需金額3,000 元作為聲請人之每月必要支出費用
    之標準，亦僅餘約1,500 元可供清償債務。而債務人名下固
    有坐落於澎湖縣馬公市公告現值合計1,450,563 元之土地共
    9 筆，然依其債權人陳報債務人之債務總額已達4,159,049
    元（債權人普羅米斯顧問股份有限公司部分未陳報）觀之，
    足認債務人之財產、勞力、信用確不能清償全部債務。此外
    ，復查無消債條例第6 條第3 項、第8 條或第82條第2 項所
    定駁回清算聲請之事由，是聲請人聲請清算，應屬有據。爰
    依首揭規定，裁定開始本件清算程序，並命司法事務官進行
    本件清算程序。
四、爰裁定如主文。
中    華    民    國   110    年    11    月    8     日
                  民事庭  法  官  陳立祥
以上正本係照原本作成。
本裁定不得抗告。
本裁定已於中華民國110 年11月8 日下午4 時公告。
中    華    民    國   110    年    11    月    8     日
 
                          書記官  王耀煌